臺灣高等法院刑事判決　　　　　　　 100年度上訴字第1460號
上　訴　人
即　被　告　張輝雄
上列上訴人因違反毒品危害防制條例案件，不服臺灣基隆地方法
院100年度訴字第120號，中華民國100年3月16日第一審判決（起
訴案號：臺灣基隆地方法院檢察署100年度毒偵字第179號），提
起上訴，本院判決如下：
    主  文
上訴駁回。
    理  由
一、按不服地方法院之第一審判決而上訴者，應向管轄第二審之
    高等法院為之；上訴書狀應敘述具體理由；第二審法院認為
    上訴書狀未敘述理由或上訴有第362 條前段情形，應以判決
    駁回之。但其情形可以補正而未經原審法院命其補正者，審
    判長應定期間先命補正，刑事訴訟法第361 條第1、2項、第
    367 條定有明文。而所謂不服第一審判決提起上訴之具體理
    由，必係依據卷內既有訴訟資料或提出新事證，指摘或表明
    第一審判決有何採證認事、用法或量刑等足以影響判決本旨
    之不當或違法，而構成應予撤銷之具體事由，始克當之（例
    如：依憑證據法則具體指出所採證據何以不具證據能力，或
    依憑卷證資料，明確指出所為證據證明力之判斷如何違背經
    驗、論理法則）；倘僅泛言原判決認定事實錯誤、違背法令
    、量刑失之過重或輕縱，而未依上揭意旨指出具體事由，或
    形式上雖已指出具體事由，然該事由縱使屬實，亦不足以認
    為原判決有何不當或違法者（例如：對不具有調查必要性之
    證據，法院未依聲請調查亦未說明理由，或援用證據不當，
    但除去該證據仍應為同一事實之認定），皆難謂係具體理由
    ，俾與第二審上訴制度旨在請求第二審法院撤銷、變更第一
    審不當或違法之判決，以實現個案救濟之立法目的相契合，
    並節制濫行上訴（最高法院97年度台上字第892 號判決意旨
    參照）。至於其理由是否具體，則屬第二審法院審查之範圍
    ，亦不在命補正之列，亦即上訴書狀已記載理由，並有具體
    之敘述時，其上訴既屬合法，第二審法院固應就其理由之是
    否可取，為實體之審理及判斷；如認其上訴書狀雖記載理由
    ，但並未具體敘述時，則無須再命補正，可逕認其上訴不合
    法，以判決駁回之（最高法院97年度台上字第3889號判決意
    旨參照）。又刑罰之量定，為法院得依職權自由裁量之事項
    ，苟於法定刑度之內，予以量定，且客觀上並無明顯濫權之
    情形者，自不容當事人任憑主觀意見，指摘其違法、失當。
    是原判決倘就如何量定其宣告刑之理由，已經敘明審酌之因
    素，被告卻置之不顧，僅泛詞指摘量刑過重，而未提出證據
    資料以供審查，難認為其理由已經明確、具體，自無從動搖
    原判決，而使上級審法院將之撤銷或變更，所提上訴，即非
    適法。
二、本件上訴人即被告張輝雄不服原審判決，提起上訴，其上訴
    理由略以：被告並非不服法官之判決，而係就施用第一級毒
    品處有期徒刑7 月部分，認尚有量刑空間；被告早於案發前
    即自行前往基隆長庚醫院接受美沙冬治療，至今仍不曾間斷
    ，被告對於採尿送驗呈第一、二級毒品陽性反應之結果，並
    無疑問，對所犯亦坦承不諱，惟能否請求斟酌檢驗報告中被
    告施用毒品殘留體內之劑量，准予重新量刑，給予被告一悔
    過之機會，就施用第一級毒品部分，得以易科罰金，讓被告
    繼續在家侍奉年邁雙親云云。
三、經查，本件原審判決認定被告前因施用第二級毒品案件，經
    原審法院裁定令入勒戒處所觀察、勒戒後，於民國89年3 月
    23日因無繼續施用毒品傾向而執行完畢釋放出所；又因施用
    第一、二級毒品案件，經原審法院分別判處有期徒刑8月、6
    月，定應執行有期徒刑1 年確定，於93年12月27日縮刑期滿
    執行完畢；再因施用第一、二級毒品案件，經原審法院裁定
    令入勒戒處所觀察、勒戒後，因認有繼續施用毒品傾向，裁
    定令入戒治處所強制戒治，於95年12月4 日因無繼續強制戒
    治必要而執行完畢釋放出所。詎其又基於施用第一級毒品之
    犯意，於100 年1月2日中午12時許，在新北市○里區○○○
    街9之1號住處，以針筒注射方式，非法施用第一級毒品海洛
    因1 次；隨即另基於施用第二級毒品之犯意，以玻璃球吸食
    器燒烤而吸食揮發煙霧之方式，非法施用第二級毒品甲基安
    非他命1次。嗣其因係假釋受保護管束人，而於同年月6日上
    午10時45分許，在臺灣基隆地方法院檢察署（簡稱基隆地檢
    署）觀護人室採尿送驗結果，呈海洛因人體代謝物嗎啡及甲
    基安非他命陽性反應等情，業據被告於檢察事務官詢問、原
    審準備及審判程序中均自白不諱（見偵卷第41、42頁，原審
    卷第23、30頁），並有臺灣尖端先進生技醫藥股份有限公司
    100年1月19日出具之濫用藥物檢驗報告及基隆地檢署受保護
    管束人尿液檢體監管紀錄表在卷可參（見偵卷第2、3頁），
    本案事證明確，被告犯行洵堪認定，應依法論科。核被告所
    為，係犯毒品危害防制條例第10條第1 項之施用第一級毒品
    罪及同條第2 項之施用第二級毒品罪。被告持有第一級毒品
    及第二級毒品之低度行為，分別為其施用之高度行為所吸收
    ，均不另論罪。被告本案所為施用海洛因及甲基安非他命之
    行為，犯意各別，行為互殊，應予分論併罰。爰審酌被告前
    經觀察、勒戒、強制戒治及有期徒刑之處遇措施後，猶未能
    深切體認毒品危害己身之鉅，謀求脫離毒害之道，反而於出
    監所後伺機再犯，自有使其再度接受相當時期監禁處遇以教
    化性情之必要；惟其就犯罪事實坦承犯行，犯後態度尚佳，
    且施用毒品固戕害個人健康，然未侵害他人權益，犯罪手段
    平和，兼衡其智識程度及施用次數等一切情狀，分別量處有
    期徒刑7月、3月，並定應執行有期徒刑8 月，另說明供被告
    施用毒品之針筒及玻璃球吸食器，因均未據扣案，復無證據
    顯示係專供施用毒品之器具或違禁物，爰不併為沒收之諭知
    。經核原審就刑罰裁量職權之行使，未逾越法律所規定之範
    圍，亦無濫用權限之情形，自不得認其量刑有何不當，被告
    上訴既未依卷內既有訴訟資料或提出新事證，指摘或表明原
    審判決有何採證認事、用法或量刑等足以影響判決本旨之不
    當或違法，構成應撤銷之具體事由，顯難認已敘述明確、具
    體之上訴理由，揆諸上開規定，其上訴顯屬違背法律上之程
    式，應予駁回，並不經言詞辯論為之。
據上論斷，應依刑事訴訟法第367條前段、第372條，判決如主文
。
中    華    民    國   100    年    5     月    31    日
                  刑事第一庭審判長法  官  葉騰瑞
                                  法  官  莊明彰
                                  法  官  彭政章
以上正本證明與原本無異。
施用第一級毒品部分，如不服本判決，應於收受送達後10日內向
本院提出上訴書狀，其未敘述上訴之理由者並得於提起上訴後10
日內向本院補提理由書（均須按他造當事人之人數附繕本）「切
勿逕送上級法院」。
施用第二級毒品部分，不得上訴。
                                  書記官  杜宜寧
中    華    民    國   100    年    5     月    31    日